【裁判字號】    95,家聲,5
【裁判日期】    950117
【裁判案由】    大陸地區判決聲請承認之裁定
【裁判全文】
臺灣高雄地方法院民事裁定               95年度家聲字第5號
聲  請  人  甲○○
非訟代理人  丙○○
相  對  人  乙○○
上當事人間聲請大陸地區判決承認事件，本院裁定如下：
    主  文
認可中華人民共和國福建省古田縣人民法院西元二００四年十一
月三日（２００４）古民初字第二六一號民事確定判決。
聲請費用由相對人負擔。
  理  由
一、本件聲請意旨係以：聲請人即大陸地區人民甲○○與相對人
    乙○○原係夫妻，因雙方感情不睦，由聲請人在大陸地區福
    建省古田縣人民法院訴請離婚，業經大陸地區福建省古田縣
    人民法院於西元二００四年十一月三日以（２００４）古民
    初字第二六一號民事判決准許兩造離婚，並於二００五年三
    月二十日生效，且經福建省古田縣公證處以（二００五）古
    證字第二六五號、第二六六號公證在案，為此，爰依法聲請
    認可。
二、按在大陸地區作成之民事確定裁判、民事仲裁判斷，不違背
    臺灣地區公共秩序或善良風俗者，得聲請法院裁定認可，臺
    灣地區與大陸地區人民關係條例第七十四條第一項定有明文
    。
三、經查：聲請人主張前開事實，業據其提出大陸地區福建省古
    田縣人民法院（二００四）古民初字第二六一號民事判決書
    、二００五年六月一日出具之離婚證明書，及福建省古田縣
    公證處（二００五）古證字第二六五號、第二六六號公證書
    各一份為證，而前開文件，並經我國財團法人海峽交流基金
    會於九十五年一月九日以（九五）南核字第００二四四九號
    、第００二四五三號核驗證明相符，亦有前開證明在卷足憑
    ，則該判決書自堪信為真正。次查，上開判決係就聲請人與
    相對人間之離婚事件所為之裁判，由大陸地區福建省古田縣
    人民法院管轄審理，並未違背我國有關離婚事件專屬管轄之
    規定。又其判決內容係以：原告（即聲請人）與被告（即相
    對人）於二００二年十二月十七日依法登記結婚，婚後未生
    育子女，無財產債務之爭執，由於婚前缺乏瞭解，婚後時常
    爭吵，被告便回到臺灣過分居生活，導致原告、被告夫妻感
    情破裂，故審酌兩造因婚前缺乏瞭解即草率結婚，雙方辦理
    結婚手續不久被告即回臺灣分居，致兩造夫妻感情確已破裂
    ，原告訴請離婚，理由充分，本院依法予以支持等情，核其
    判決離婚所舉事由，亦與我國民法第一千零五十二條第二項
    規定並無不合，堪認該判決不違背臺灣地區之公共秩序或善
    良風俗。從而，本件聲請經核尚無不合，應予認可。
四、依臺灣地區與大陸地區人民關係條例第一條後段、第四十一
    條第一項，民事訴訟法第七十八條、第九十五條，裁定如主
    文。
中    華    民    國    95    年    1     月    17    日
                  家事法庭法  官  程克琳
上為正本係照原本作成。
如對本裁定抗告須於裁定送達後10日內向本院提出抗告狀
中    華    民    國    95    年    1     月    17    日
                          書記官  王治華


司法院資訊處製作；財團法人民間司法改革基金會備份。
